臺灣桃園地方法院小額民事判決　　110年度桃保險小字第447號
原　　　告　新安東京海上產物保險股份有限公司桃園分公司

法定代理人　單正寰　
訴訟代理人　吳崇銘　
　　　　　　許昶華　
被　　　告　張宏瑋　
上列當事人間請求損害賠償事件，本院於民國110 年10月26日言
詞辯論終結，判決如下：
    主      文
原告之訴駁回。
訴訟費用新臺幣壹仟元由原告負擔。
    事實及理由
壹、程序方面：
    按訴狀送達後，原告不得將原訴變更或追加他訴，但減縮應
    受判決事項之聲明者，不在此限，於小額程序準用之，民事
    訴訟法第255 條第1 項第3 款、第436 條第2 項、第436 條
    之23分別定有明文。查本件原告起訴時原聲明為：「被告應
    給付原告新臺幣（下同）1 萬4,900 元，及自起訴狀繕本送
    達翌日起至清償日止，按週年利率5 ％計算之利息。」，嗣
    於言詞辯論時變更聲明為：「被告應給付原告1 萬1,300 元
    ，及自起訴狀繕本送達翌日起至清償日止，按週年利率5 ％
    計算之利息。」（見本院卷第44頁），核原告上開所為，係
    屬減縮應受判決事項之聲明，揆諸前揭規定，應予准許。
貳、實體方面：
一、原告主張：被告於民國109 年11月27日下午10時41分許，駕
    駛車號KLF-3235號營業大貨車（下稱肇事機車），沿國道一
    號由南向北方向行經北向43公里處時，因變換車道不當而碰
    撞同向由原告承保、訴外人馮品嘉所有並駕駛之車號4085-G
    U 號自小客車（下稱系爭車輛），造成系爭車輛受損，修繕
    費用為1 萬4,900 元（含零件4,000 元、工資1 萬0,900 元
    ），原告已如數賠付，爰依侵權行為及保險代位之法律關係
    ，提起本件訴訟，請求被告損害賠償等語。並聲明：如變更
    後之聲明。
二、被告則以：否認兩車有發生碰撞，且被告曾會同警方查看肇
    事車輛，並沒有碰撞的痕跡，警方的初判表亦認為跡證不足
    無法判定可能之肇事原因；又原告的保戶自稱遭受碰撞，卻
    未在現場報警，提出的證據都是事後的車損照片，沒辦法證
    明跟被告有關等語資為抗辯。並聲明：原告之訴駁回。
三、得心證之理由：
（一）按故意或過失，不法侵害他人之權利者，負損害賠償責任
      ，民法第184 條第1 項前段定有明文。又當事人主張有利
      於己之事實，就其事實有舉證責任，民事訴訟法第277 條
      前段定有明文。次按侵權行為之成立，須行為人故意過失
      不法侵害他人權利，亦即行為人須具備歸責性、違法性，
      並不法行為與損害間有因果關係，始能成立，且主張侵權
      行為損害賠償請求權之人，對於侵權行為之成立要件應負
      舉證責任。
（二）經查，原告主張系爭車輛受有損害，並已賠付修繕費用1
      萬4,900 元等語，固據提出系爭車輛之行照、車損照片、
      估價單、統一發票、理賠申請書等件為證（見本院卷第6
      至7 頁、第10至13頁），惟就兩車究有無發生碰撞，被告
      有何侵權行為等情，原告僅表示上開主張是客戶堅持的經
      過，但沒有證據可以佐證等語（見本院卷第44頁反面），
      另參以卷附之兩車照片（見本院卷第26至28頁），系爭車
      輛之右前保險桿縱有刮擦痕跡，亦無法證明是由肇事車輛
      所造成，是認原告並未舉證以實其說。從而，原告主張被
      告應負損害賠償責任，即屬無據。
四、綜上所述，原告依侵權行為及保險代位之法律關係，請求被
    告給付1 萬1,300 元，及自起訴狀繕本送達翌日起至清償日
    止，按週年利率5 ％計算之利息，為無理由，應予駁回。
五、本件事證已臻明確，兩造其餘主張、陳述及所提之證據，經
    審酌均與判決結果不生影響，爰不逐一論列，附此敘明。
六、訴訟費用負擔之依據：民事訴訟法第78條。並依同法第436
    條之19第1 項規定，確定訴訟費用1,000 元由被告負擔。
中    華    民    國   110    年    11    月    26    日
                  桃園簡易庭  法  官  陳容蓉
以上為正本係照原本作成。
如不服本判決，應於送達後20日內，向本院提出上訴狀並表明上
訴理由，如於本判決宣示後送達前提起上訴者，應於判決送達後
20日內補提上訴理由書（須附繕本）。
如委任律師提起上訴者，應一併繳納上訴審裁判費。
中    華    民    國   110    年    11    月    26    日
                              書記官  王翰揚
附錄：
一、民事訴訟法第436條之24第2項：
    對於小額程序之第一審裁判上訴或抗告，非以其違背法令為
    理由，不得為之。
二、民事訴訟法第436條之25：
    上訴狀內應記載上訴理由，表明下列各款事項：
    ㈠原判決所違背之法令及其具體內容。
    ㈡依訴訟資料可認為原判決有違背法令之具體事實。
三、民事訴訟法第471條第1項：（依同法第436條之32第2項規定
    於小額事件之上訴程序準用之）
    上訴狀內未表明上訴理由者，上訴人應於提起上訴後20日內
    ，提出理由書於原第二審法院；未提出者，毌庸命其補正，
    由原第二審法院以裁定駁回之。